臺灣士林地方法院刑事判決
公　訴　人　臺灣士林地方法院檢察署檢察官
被　　　告　甲○○
上列被告因違反毒品危害防制條例案件，經檢察官提起公訴（94
年度毒偵緝字第19號），本院於訊問被告後，被告為認罪之答辯
，經裁定認為宜以簡式審判程序審理並判決如下：
    主  文
甲○○連續施用第一級毒品，處有期徒刑捌月，扣案之第一級毒
品海洛因參包（驗餘純質淨重貳點捌陸公克）沒收銷燬之，注射
針筒壹支沒收；又施用第二級毒品，處有期徒刑參月。應執行有
期徒刑拾月，扣案之第一級毒品海洛因參包（驗餘純質淨重貳點
捌陸公克）沒收銷燬之，注射針筒壹支沒收。
    事  實
一、甲○○曾因施用第二級毒品安非他命案件，經裁定送觀察、
    勒戒後，認有繼續施用毒品之傾向，復裁定送強制戒治，嗣
    經裁定停止戒治，所餘戒治期間付保護管束，又因違反保護
    管束情節重大，經裁定撤銷停止戒治，於民國89年3月27日
    強制戒治期滿釋放，由臺灣臺北地方法院檢察署檢察官於89
    年4月14日，以89年度戒毒偵字第127號不起訴處分確定。詎
    甲○○仍不知悔改，復基於施用第一級毒品海洛因之概括犯
    意，自91年12月間某日起至93年2月8日之某時止，在臺北縣
    汐止市○○路○段200號公司廁所內，以針筒注射方式，約2
    天施用1次，連續施用第一級毒品海洛因多次，另基於施用
    第二級毒品安非他命之犯意，於93年2月5或6日某時，在不
    詳地點，以將安非他命放在玻璃球內，再以火燒烤產生煙霧
    吸入體內方式，施用第2級毒品安非他命1次，嗣於同年2月9
    日晚間9時30分許，在臺北縣汐止市○○路○段200號為警查
    獲，並扣得第一級毒品海洛因3包（驗餘純質淨重2.86公克
    ）及注射針筒1支，且為警所採集之尿液經送驗後，呈嗎啡
    及安非他命之陽性反應，始查悉上情。
二、案經臺北市政府警察局大安分局報告臺灣士林地方法院檢察
    署檢察官偵查起訴。
    理  由
一、訊據被告甲○○對於上揭施用第一級毒品海洛因及第二級毒
    品安非他命之事實均坦承不諱，並有扣案之海洛因3包（驗
    餘純質淨重2.86公克）、注射針筒1支可資佐證。且被告於
    93 年2月9日為警所採集之尿液，經送臺灣尖端先進生技醫
    藥股份有限公司濫用藥物檢驗中心以氣相層析質譜儀分析法
    檢驗結果，呈嗎啡及安非他命之陽性反應，有上開檢驗中心
    93 年2月24日濫用藥物檢驗報告1紙附卷可稽（見93年度毒
    偵字第457號卷第10頁）。此外，上開扣案之白粉3包，經法
    務部調查局以化學呈色法、氣相層析質譜儀分析法檢驗結果
    ，含有海洛因成分（驗餘純質淨重2.86公克），亦有該局93
    年3月11日調科壹字第040003449號鑑定通知書1紙在卷可查
    （見同前偵卷第8頁）。綜上，堪認被告之自白與事實相符
    ，足以採信。又被告甲○○曾因施用毒品案件，經裁定送觀
    察、勒戒後，認有繼續施用毒品之傾向，復裁定送強制戒治
    ，嗣經裁定停止戒治，所餘戒治期間付保護管束，又因違反
    保護管束情節重大，經裁定撤銷停止戒治，於民國89年3月
    27 日強制戒治期滿釋放，由臺灣臺北地方法院檢察署檢察
    官於89年4月14日，以89年度戒毒偵字第127號不起訴處分確
    定，有電腦查詢上開不起訴處分書、臺灣高等法院被告全國
    前案紀錄表各1份在卷足參，是被告於前次強制戒治執行完
    畢釋放後，5年內再犯本件施用第一級、第二級毒品之罪，
    堪以認定，應依法論科。
二、核被告甲○○所為，係犯毒品危害防制條例第10條第1項、
    第2項之施用第一級、第二級毒品罪。被告因施用第一級毒
    品海洛因、第二級毒品安非他命而分別持有第一級毒品海洛
    因、第二級毒品安非他命，其持有之低度行為分別為施用之
    高度行為所吸收，均不另論罪。又其先後多次施用第一級毒
    品之犯行，時間緊接，所犯構成要件相同之罪，顯係基於概
    括犯意為之，為連續犯，應依刑法第56條之規定，以1罪論
    ，並加重其刑。再被告所犯上開2罪，犯意各別，行為互殊
    ，應分論併罰。爰審酌被告前經觀察、勒戒及強制戒治後仍
    未能杜絕毒品之誘惑，而再次施用第一級、第二級毒品，顯
    無戒絕毒品之毅力，並考量其施用毒品頻率、次數，及犯罪
    後坦承犯行，態度尚稱良好等一切情狀，分別量處如主文所
    示之刑，並定其應執行之刑。扣案之海洛因3包（驗餘純質
    淨重2.86公克），係第1級毒品，故不問屬於犯人與否，應
    依毒品危害防制條例第18條第1項前段宣告沒收銷燬。另扣
    案之注射針筒1支係被告供施用海洛因所用之物，且屬被告
    所有，爰依刑法第38條第1項第2款規定併予宣告沒收。
據上論斷，應依刑事訴訟法第273條之1第1項、第299條第1項
前段，毒品危害防制條例第10條第1項、第2項、第18條第1項前
段，刑法第11條、第56條、第51條第5 款、第38條第1 項第2 款
，判決如主文。
本案經檢察官謝榮林到庭執行職務。
中　　華　　民　　國　　94　　年　　3 　　月　　25　　日
                  刑事第四庭法  官  許碧惠
以上正本證明與原本無異。
如不服本判決應於送達後10日內，向本院提出上訴狀。
                            書記官  陳美英
中　　華　　民　　國　　94　　年　　3 　　月　　28　　日
附錄本判決論罪科刑依據之法條：
毒品危害防制條例第10條第1 項、第2 項：
施用第一級毒品者，處6 月以上5 年以下有期徒刑。
施用第二級毒品者，處3 年以下有期徒刑。
